臺灣高等法院刑事判決　　　　　　　　96年度上訴字第1355號
上　訴　人
即　被　告　甲○○
　　　　　　丙○○原名楊閎智.
上二人共同
指定辯護人　薄正任律師
上　訴　人
即　被　告　乙○○原名陳志銘.
選任辯護人　黃柏彰律師
上列上訴人因違反槍砲彈藥刀械管制條例案件，不服臺灣板橋地
方法院，95年度訴字第1651號，中華民國 96年1月17日第一審判
決（起訴案號：臺灣板橋地方法院檢察署94年度核退偵字第 814
號、偵緝字第2001號），提起上訴，本院判決如下：
    主  文
上訴駁回。
    事  實
一、甲○○前曾因毒品危害防制條例案件，經台灣板橋地方法院
    於民國（下同）89年12月4日以89年易字第 2652號判處有期
    徒刑1年確定，於91年4月1日縮短期滿執行完畢；乙○○（
    原名陳志銘）前曾因違反懲治盜匪條例案件，經臺灣臺北地
    方法院以84年訴字第863號判處有期徒刑7年，後迭經本院、
    最高法院駁回上訴，於85年5月21日判決確定，嗣於 92年10
    月30日縮短刑期執行完畢。甲○○、乙○○與丙○○（原名
    楊閎智），均明知具有殺傷力之改造玩具手槍及子彈，均屬
    槍砲彈藥刀械管制條例所管制之物，非經主管機關許可，不
    得持有之。甲○○為糾眾尋仇，於 94年6月21日下午，電告
    陳文龍（由原審法院另案審理）代邀人手，陳文龍乃邀集其
    妹之男友乙○○及丙○○、少年陳Ｏ宇及林Ｏ力（年籍詳卷
    ，另由台灣板橋地方法院少年法庭裁定不付審理），並由乙○○駕駛ＣＴ─3485號自小客車搭載其餘四人於當晚21時許
    ，到達台北縣新莊市○○路 ○段「首部曲ＫＴＶ」旁巷道內
    ，與甲○○會合。甲○○見乙○○等人之車輛抵達後，即將
    其自不詳時間起，在不詳地點持有之具殺傷力之仿ＢＥＲＥ
    ＴＴＡ廠84型半自動手槍換裝土造金屬槍管及土造金屬槍機
    而成之改造手槍1支（槍枝管制編號 0000000000）及具殺傷
    力金屬彈頭之土造子彈 2顆（當時放置於黑色皮質皮包內）
    ，由車外交予坐在上開自小客車右前座之丙○○，囑其轉交
    陳文龍，惟丙○○將上開槍枝取出把玩檢視後放回黑色皮包
    內，並未依甲○○之指示轉交陳文龍，而將之交付坐於駕駛
    座之乙○○，乙○○明知丙○○交付之黑色皮包內放置有槍
    枝及子彈，仍基於持有之意思，予以收受而放置於駕駛座底
    下之腳踏板上持有之。嗣於同晚23時10分，因甲○○遲未尋
    得仇家，乙○○駕駛上開車號CJ－3485號自小客車搭載丙○○、陳文龍、少年陳○宇及林○力持續繞行，在行經臺北縣
    新莊市○○路 8號前時，經警據報攔檢，而於自小客車駕駛
    座腳踏板上扣得上揭槍枝及子彈。
二、案經臺北縣政府警察局新莊分局報請臺灣板橋地方法院檢察
    署檢察官偵查起訴。
    理  由
一、訊據被告甲○○固不否認曾於94年6月21日前往「首部曲KT
    V」，並在上揭地點與被告乙○○、被告丙○○及陳文龍、
    少年陳○宇及林○力會合之事實，惟矢口否認持有改造手槍
    、土造子彈之犯行，辯稱：伊當日只是約陳文龍前去首部曲
    KTV唱歌，唱到晚上8點多，就先行離開，當時陳文龍、乙○○、丙○○、少年陳○宇及林○力都還在包廂裡繼續唱歌，
    並未有將上述改造手槍與土造子彈置放於黑色皮包內交付予
    丙○○，並要其轉交陳文龍之事實云云；訊據被告乙○○固
    不否認曾與被告丙○○、陳文龍及少年陳○宇及林○力同車
    ，並有收到被告丙○○所轉交之黑色皮包，將之置放於駕駛
    座後方座位腳踏墊上，惟矢口否認持有改造手槍、土造子彈
    之犯行，辯稱：伊不知道該黑色皮包裡面的內容物為何，只
    知道可能是危險物品，是一直到被警察查獲時，經警察告知
    才知黑色皮包裡面裝的是手槍、子彈云云；訊據被告丙○○
    固不否認曾於 94年6月21日，與乙○○、陳文龍、少年陳○
    宇及林○力一同駕車前往 「首部曲KTV」，於路途中並曾見
    被告甲○○前來打招呼，嗣後經警在伊所搭乘的車內查獲扣
    案之手槍、子彈等情，惟矢口否認有何持有改造手槍、土造
    子彈之犯行，辯稱：不知車上遭查獲黑色皮包從何而來，甲○○並未交付一個內裝有改造手槍、土造子彈之黑色皮包給
    伊，不曾要伊轉交物品給陳文龍，伊亦未將黑色皮包交付給
    被告乙○○，要乙○○將其藏起來，且即使伊曾轉交槍、彈
    ，亦無持有槍、彈的主觀犯意存在云云。惟查：
  (1)被告丙○○前揭犯罪事實，有內政部警政署刑事警察局94年
    7月8日刑鑑字第0940100529號槍彈鑑定書、臺北縣政府警察
    局新莊分局搜索扣押筆錄、扣押物品目錄表各一份、被告乙○○、陳文龍、少年林○力警詢筆錄、證人乙○○、陳文龍
    偵查證詞、證人即查獲被告三人之警員謝忠韋、施富承、證
    人乙○○、陳文龍、林○力於原審審理時之證詞、被告丙○○於警詢、偵查及原審準備程序時之自白可資佐證（上揭證
    據，雙方當事人均未爭執證據能力）。
  (2)被告丙○○於警詢、偵查及原審準備程序訊問時，就上揭犯
    罪事實均坦承不諱，並明確供稱，當時係甲○○交付一個裝
    有扣案槍枝、子彈的黑色皮包給伊，並要伊交付給陳文龍，
    伊接過來曾打開該皮包，就看到1把手槍與2顆子彈，且子彈
    已經裝好在槍枝彈匣裡，伊見狀後就要陳文龍打電話問甲○○為何要給這把槍，同時要乙○○將該皮包藏起來，乙○○
    就將其藏放在駕駛座下，此與證人陳文龍、乙○○、少年林
    ○力所述當時情況大致相符，且警員確有在上揭自小客車駕
    駛座下起出該黑色皮包，並將皮包內的改造槍枝與土造子彈
    扣案（惟警方當時並未連同該黑色皮包一併扣案）。且扣案
    改造手槍、土造子彈，均經送內政部警政署刑事警察局鑑定
    結果認為：「一、送鑑改造手槍壹枝（槍枝管制編號000000
    0000），認係由仿BERETTA廠 84型半自動手槍製造之玩具手
    槍換裝土造金屬管及土造金屬槍機而成之改造手槍，機械型
    能良好，可擊發子彈，認具殺傷力。二、送鑑改造子彈壹顆
    ，認均係具直徑約 9.2mm金屬彈頭之土造子彈，經採樣壹顆
    試射，可擊發，認具殺傷力。」有內政部警政署刑事警察局
    94年7月8日刑鑑字第0940100529號槍彈鑑定書在卷可稽，並
    有臺北縣政府警察局新莊分局搜索扣押筆錄、扣押物品目錄
    表各一份可佐，且與證人謝忠韋、施富承證述之情節互核相
    符。
  (3)被告丙○○於原審審理作證時固翻異前供，改以前詞置辯，
    然其辯稱：先前於警察局與檢察官偵查時之陳述內容，係經
    陳文龍、乙○○之指示而為，與事實不符云云，又同時稱：
    乙○○、陳文龍係在伊警詢、偵查初訊後交保隔天，約伊去
    泡沫紅茶店，叫伊要像伊之前口供那樣講，並將責任推給甲○○才比較沒有事云云（95年12月11日審判筆錄），依證人
    丙○○前揭證述之情節所示，被告乙○○及陳文龍影響丙○○證詞的時間點，係在證人丙○○交保後隔天即 94月6月23
    日，但丙○○於同年月22日凌晨在警詢中之供述，及同日在
    檢察官偵查中之供述，均已供明甲○○自車窗外交付伊黑色
    皮包一個，內有一把改造手槍及二顆子彈，伊將之轉交乙○○，乙○○即將上開改造手槍及子彈放置在駕駛座下面；當
    時只有伊及乙○○有把玩及觀看槍枝，其他人則沒有等語在
    卷。則 94年6月23日陳文龍、乙○○之「教唆串證」如何回
    溯影響丙○○於 94年6月22日之供詞？是其於原審審理時翻
    稱在警詢中之陳述，係經陳文龍、乙○○之影響乙節，顯無
    可採。再核之被告丙○○交保前（ 94年6月22日警詢筆錄、
    94年6月22日偵查筆錄）與交保後（94年9月15日偵查筆錄、
    94年9月30日偵查筆錄、95年5月4日偵查筆錄、95年6月26日
    準備程序筆錄）所為多次不利於自己之自白、不利於乙○○
    、陳文龍、甲○○之證述，內容均屬一致，並未更易證詞而
    為對被告乙○○、陳文龍或自己為脫罪之陳述，無從顯示有
    於經他人指示後變更供詞之情形。且被告丙○○除於原審作
    證部分外之供述、證述，與被告乙○○ 94年6月22日警詢筆
    錄、94年6月22日偵查筆錄、94年8月25日偵查筆錄、 94年9
    月15日偵查筆錄、94年9月30日偵查筆錄、94年7月19日準備
    程序筆錄、95年5月4日偵查筆錄、 95年11月1日審理筆錄；
    陳文龍94年6月22日警詢筆錄、94年6月22日偵查筆錄、94年
    8月25日偵查筆錄、94年9月30日偵查筆錄、95年5月4日偵查
    筆錄；林○力94年6月22日警詢筆錄、陳○宇94年6月22日警
    詢筆錄互核大致相符，而證人丙○○翻異後之證詞，反與證
    人即查獲被告三人之警員謝忠韋、施富承、證人乙○○、陳
    文龍、林○力於原審審理時之證詞均不相符，復有上揭矛盾
    ，堪認被告丙○○於95年12月11日在原審作證時所為陳述，
    無從遽信。
  (4)又查被告丙○○經甲○○交給裝有本案手槍、子彈之黑色皮
    包後，客觀上已由交付者將該物之事實上監督管領狀態移轉
    予被告丙○○，又被告丙○○在收到該皮包後，即自行將該
    內容物取出檢視、把玩，並因而確知皮包內裝有一把手槍，
    且手槍的彈匣已經裝有 2顆子彈；且於察看後，並未立即依
    交付者之指示將槍、彈轉交陳文龍，反自行決定交由被告乙○○藏放起來，被告丙○○主觀上對本案手槍、子彈有支配
    之意思存在，已可認定，其所辯僅為單純轉交云云，亦無可
    採。
  (5)被告乙○○前揭犯罪事實，有內政部警政署刑事警察局94年
    7月8日刑鑑字第0940100529號槍彈鑑定書、臺北縣政府警察
    局新莊分局搜索扣押筆錄、扣押物品目錄表各一份、被告丙○○、在場之陳文龍、少年林○力警詢筆錄、證人丙○○、
    陳文龍偵查證詞、證人即查獲被告三人之警員謝忠韋、施富
    承、證人陳文龍、林○力於原審審理時之證詞、被告乙○○
    於警詢時之自白、原審 95年9月20日勘驗筆錄可資佐證。被
    告乙○○暨其辯護人固爭執被告丙○○、林○力警詢供述、
    證人丙○○偵查中證述之證據能力云云，惟按被告以外之人
    於偵查中向檢察官所為之陳述，除顯有不可信之情況外，得
    為證據，刑事訴訟法第159條之1第 2項定有明文。本案證人
    丙○○於檢察官訊問時作成之筆錄，已於供前具結，且其陳
    述當時之心裡狀況良好，亦未受到不當的外力干擾，並無刑
    事訴訟法第159條之1第 2項所言顯不可信之情況，依照上開
    規定，證人丙○○於偵查中之證述自有證據能力；至被告丙○○於原審作證時證述之情節與其於警訊時所為陳述不符，
    然其於原審證述之情節不實，業如前述；且依其所述情節，
    於警詢時陳述並未受到他人指示或違法干擾，係依自由意思
    所為，則其警詢時之陳述具有較可信之特別情況，且為證明
    被告乙○○犯罪事實存否所必要，自得為證據；又證人林○
    力於原審審理時，就扣案槍枝如何出現、有無人於車上把玩
    扣案槍枝、是否看到警員由何處查獲槍枝、證述之情節支吾
    其詞、前後矛盾，且證稱已記憶不清等情（95年12月11日審
    判筆錄），然其警詢筆錄與在少年法庭向法官陳述之情節相
    符，顯示其先前之陳述具有較可信之特別情況，且為證明被
    告乙○○犯罪事實存否所必要，自得為證據，其餘證據，則
    均經雙方當事人同意作為證據，合先指明。
  (6)被告乙○○固以前情辯解，然其於警詢中已自承：案發當日
    係經陳文龍以電話邀約要找他人尋仇，伊因此找被告丙○○
    一同前往，扣案槍、彈係被告甲○○在伊面前交給丙○○，
    由丙○○放在伊車上，伊知道被告丙○○當時有帶槍等情（
    94年6月 22日警詢筆錄），且上揭警詢筆錄錄音帶，經原審
    勘驗後認為筆錄內容與錄音相符，有勘驗筆錄在卷可稽，足
    認被告乙○○於警詢中確曾為此陳述，復與證人丙○○於警
    詢中供稱：甲○○將槍、彈交給伊時，伊有和被告乙○○把
    玩及觀看等情（94年6月 22日警詢筆錄）、證人林○力於警
    詢時供稱：被告乙○○有在車內把玩扣案槍枝等情（94 年6
    月22日警詢筆錄）互核大致相符，足認被告乙○○嗣後翻異
    前詞，所述難以逕信；又證人丙○○與陳文龍一致證稱，丙○○在車上曾要求陳文龍撥電話給甲○○，詢問為何其所提
    供的黑色皮包內，裝有扣案的手槍與子彈等情（94年9月30
    日偵查筆錄），查小客車內的空間有限，車內乘客間彼此對
    話均易聽聞，復經證人謝忠韋證稱：黑色皮包應是皮質且很
    軟，槍放在其內很沈重，如果槍拿出來就很輕，該皮包很容
    易打開，只要掀開上蓋，就可以取出裡面的東西，扣案手槍
    就是直接放在裡面，一打開就可以看到等情（95年9月13 日
    審判筆錄），被告乙○○既曾親手觸摸裝有扣案槍枝之皮包
    ，並已聽聞丙○○與陳文龍有關槍枝之對話，且知當時係要
    同往尋仇，對於皮包內容物為槍枝乙節當已知悉，始知應加
    以藏放，已可認定，所辯僅知皮包內是「危險物品」，但無
    加以瞭解之好奇心，因而對黑色皮包內裝有槍、彈毫無所知
    ，僅是加以藏放云云，顯然違反經驗法則，已難置信。
  (7)被告甲○○前揭犯罪事實，有內政部警政署刑事警察局94年
    7月8日刑鑑字第0940100529號槍彈鑑定書、臺北縣政府警察
    局新莊分局搜索扣押筆錄、扣押物品目錄表各一份、被告乙○○、丙○○、在場之陳文龍、少年林○力警詢筆錄、證人
    乙○○、陳文龍、丙○○偵查證詞、證人即查獲被告三人之
    警員謝忠韋、施富承、證人乙○○、陳文龍、林○力於原審
    審理時之證詞可資佐證。被告甲○○暨其辯護人固爭執被告
    丙○○、林○力警詢供述、證人丙○○、乙○○偵查中證述
    之證據能力云云，惟本案證人丙○○、乙○○於檢察官訊問
    之筆錄，均已於供前具結，且其陳述當時之心裡狀況良好，
    同時並無受到不當的外力干擾，並無刑事訴訟法第159條之1
    第 2項所言顯不可信之情況，依照上開規定，證人丙○○、
    乙○○於偵查中之證述自有證據能力，至被告丙○○、證人
    林○力警詢時之陳述具有較可信之特別情況，且為證明被告
    甲○○犯罪事實存否所必要，可作為證據，業如前述，而少
    年陳○宇及林○力於臺灣板橋地方法院少年法庭之陳述，則
    為向法官所為之陳述，依刑事訴訟法第159條之1第1項規定
    ，得為證據，至被告乙○○警詢供述就被告甲○○部分為傳
    聞證據，無證據能力，上揭其餘證據，則均經雙方當事人同
    意作為證據，合先指明。
  (8)證人丙○○於警詢、偵查中，證人陳文龍於警詢、偵查中，
    證人乙○○於偵查、原審審理中，均一致證稱：裝有扣案槍
    、彈之黑色皮包係被告甲○○交給被告丙○○，再轉交被告
    乙○○等情（94年6月22日警詢筆錄、94年9月30日偵查筆錄
    ），且互核相符，堪予採信。至被告甲○○固辯稱當時不在
    場，對本案毫無所悉云云，然被告甲○○自承於案發當晚離
    開「首部曲KTV」時，係駕駛車號 K6—8392號自小客車，且
    當天均駕駛同車（ 95年11月1日審判筆錄），而員警於查獲
    被告乙○○、丙○○同時，即發現前方另有車號K6—8392號
    自小客車，並經陳文龍證稱該車上係前往尋仇之同夥等情（
    94年6月 22日警詢筆錄），已足認被告甲○○前揭所辯不實
    。至證人陳文龍於原審審理時翻異前詞，改稱：裝有扣案槍
    枝之皮包係被告乙○○回家取出，伊上被告乙○○的車時，
    就知道乙○○車上有槍。警詢、偵查中係因被告乙○○當時
    在車上交代同車其他四人，因係被告甲○○找大家出來，如
    果出事被查獲，就說槍是被告甲○○所有云云（95年12 月1
    日審判筆錄），不惟就何時知悉被告乙○○攜帶扣案槍、彈
    、被告乙○○何以需在搭載陳文龍後始遠道返家取槍、被告
    乙○○取槍過程等節，所述顛倒矛盾，且所稱諸般情節及被
    告乙○○指示脫罪辯詞等事項，復與前揭證人丙○○、乙○○、林○力之歷次證詞均不相符，其翻異後證詞，已自相矛
    盾，難謂可信，無足援為對被告甲○○有利認定之佐證。至
    於被告甲○○聲請將前開手槍、子彈送請指紋採驗及鑑定，
    然前開手槍、子彈為警查獲扣案後，經送請內政部警政署刑
    事警察局進行有無殺傷力之鑑驗，其中經多名承辦人員接觸
    ，且指紋會因時間、空氣、溫度及濕度等而產生變化，是否
    可順利採驗已有疑義，且本件已有前開證據可資證明，核無
    再行送請鑑驗指紋之必要，附此敘明。
  (9)綜據前述，被告丙○○、乙○○、甲○○前揭辯詞，均無從
    建立合理懷疑而推翻前揭積極證據，尚難採信。其等持有槍
    、彈之犯行事證明確，犯行均堪認定，自應依法論科。
二、被告3人行為後，刑法部分條文業於94年2月 2日經總統以華
    總一義字第０九四０００一四九０一號令修正公布，並自95
    年7月1日起生效施行（下稱現行刑法）；復參酌最高法院95
    年5月23日第八次刑事庭會議決議意旨，現行刑法第2條第 1
    項之規定，係規範行為後法律變更所生新舊法律比較適用之
    準據法，於現行刑法施行後，應適用現行刑法第2條第1項之
    規定，為「從舊從輕」之比較；又比較時應就罪刑有關之共
    犯、未遂犯、想像競合犯、牽連犯、連續犯、結合犯，以及
    累犯加重、自首減輕暨其他法定加減原因（如身分加減）與
    加減例等一切情形，綜其全部罪刑之結果而為比較。關於想
    像競合犯之規定，現行刑法第55條雖增列但書規定：「但不
    得科以較輕罪名所定最輕本刑以下之刑」，惟該但書之規定
    ，係科刑之限制，為法理之明文化，非屬法律之變更，自無
    庸依現行刑法第2條第1項規定為新舊法比較適用（前述最高
    法院刑事庭會議決議意旨參照）；被告行為時之刑法第42條
    第2項規定：「易服勞役以一元以上三元以下，折算一日。
    但勞役期限不得逾六個月。」依斯時有效施行之罰金罰鍰提
    高標準條例第2條前段規定（業於95年5月17日經總統以華總
    一義字第０九五０００六九七九一號令修正公布刪除，並自
    95年7月1日起生效），依刑法第42條第 2項易服勞役者，就
    其原定數額提高為一百倍折算一日，則本案被告行為時之刑
    法及罰金罰鍰提高標準條例關於易服勞役折算標準之規定，
    係以銀元三百元折算一日，經折算為新臺幣後，應以新臺幣
    九百元折算一日。而現行刑法第42條第 3項規定：「易服勞
    役以新臺幣一千元、二千元或三千元折算一日。但勞役期限
    不得逾一年。」，比較修正前、後關於易服勞役折算標準之
    規定，以修正後刑法第42條第 3項規定，較有利於行為人。
    至修正前刑法第47條係規定「受有期徒刑之執行完畢，或受
    無期徒或有期徒刑一部之執行而赦免後，五年以內再犯有期
    徒刑以上之罪者，為累犯，加重本刑至二分之一」，而修正
    後之刑法第47條第 1項則規定「受徒刑之執行完畢，或一部
    之執行而赦免後，五年以內故意再犯有期徒刑以上之罪者，
    為累犯，加重本刑至二分之一」，比較新舊法之結果，修正
    後刑法規定對被告甲○○、乙○○並無不利。綜上，經整體
    比較全部罪刑之結果，以現行刑法之規定較有利於被告三人
    ，依現行刑法第2條第1項但書規定，應適用最有利於行為人
    之法律即現行刑法之規定。核被告甲○○、乙○○、丙○○
    3 人所為，均係犯槍砲彈藥刀械管制條例第8條第4項未經許
    可持有可發射子彈具有殺傷力之金屬改造手槍罪及同條例第
    12條第4項（原審判決第10頁誤載為第11條第4項，應予更正
    ）之未經許可持有子彈罪。被告3人所犯前開2罪，均係以一
    行為而觸犯二罪名，為想像競合犯，應依刑法第55條之規定
    ，從一重之未經許可持有可發射子彈具有殺傷力之金屬改造
    手槍罪論處。被告甲○○將自己持有之上開槍枝、子彈交予
    丙○○，囑其轉交陳文龍，其主觀上並無與丙○○共同持有
    之犯意；而丙○○又擅自作主，基於自己管領上開槍枝、子
    彈之意思，在把玩觀看之後，出於自己之決意，將之轉交知
    情之乙○○收藏，乙○○亦基於持有上開槍枝、子彈之犯意
    ，將裝有槍枝、子彈之黑色皮包置於自己駕駛之車內駕駛座
    腳踏板上。觀之上述各該情節，被告等在各階段均屬單獨持
    有本件之槍枝及子彈，並無共同持有之問題，事關犯罪形態
    ，合予敘明。次查被告甲○○前曾因毒品案件，經台灣板橋
    地方法院於89年12月4日以89年易字第2652號判處有期徒刑1
    年確定，於91年4月1日縮短期滿執行完畢；被告乙○○前曾
    因違反懲治盜匪條例案件，經臺灣臺北地方法院以84年訴字
    第863號判處有期徒刑7年，後迭經本院、最高法院駁回上訴
    ，於85年5月21日判決確定，嗣於 92年10月30日縮短刑期執
    行完畢，有被告甲○○、乙○○臺灣高等法院被告前案紀錄
    表在卷可按，其2人皆係於有期徒刑執行完畢後，5年內故意
    再犯本件最重本刑為有期徒刑以上之罪，為累犯，皆應依刑
    法第47條之規定加重其刑。扣案之具殺傷力之改造手槍 1枝
    （槍枝管制編號0000000000，含彈匣 1個）、具殺傷力之土
    造子彈1顆，均屬違禁物，應依刑法第 38條第1項第1款之規
    定宣告沒收；至於扣案之另 1顆經採樣試射之土造子彈，雖
    認具殺傷力，惟業經鑑驗試射擊發而不復具殺傷力，已非屬
    違禁物，復未經檢察官舉證證明為被告所有，供犯罪所用或
    預備之物，故無從併予宣告沒收，附此敘明。
三、原審援引刑事訴訟法第299條第1項前段，槍砲彈藥刀械管制
    條例第8條第4項、第12條第4項，刑法第11條前段、第2條第
    1項但書、第55條、第42條第3項、第47條第 1項（原判決漏
    載第1項）、第38條第1項第 1款，並分別審酌被告甲○○前
    有毒品前科，素行不佳，明知槍、彈性質上屬高度危險之物
    品，為我國法律明文規定非經主管機關許可不得擅自持有，
    竟於違法持有槍、彈後，進而於糾眾前往尋仇之際交予他人
    攜帶備用，雖幸因未遇仇家，未因使用槍械而造成實質傷亡
    ，然其無視公權力，已嚴重危害社會治安，經查獲後矢口否
    認犯行，飾詞圖卸，未見悔意，因此認為，被告固無據實陳
    述之義務，然其欠缺對自己行為負責之觀念，自應施以相當
    之刑罰，以期收矯正之效，兼衡其犯罪動機、目的、所生危
    害等一切情狀；被告乙○○前有盜匪、竊盜等前科，素行不
    佳，明知槍、彈為危害重大之違禁物，竟於附和尋釁之際，
    收受槍、彈而持有備用，雖幸因未生衝突，未因使用槍械而
    造成實質傷亡，然其無視公權力，已嚴重危害社會治安，經
    查獲後矢口否認犯行，飾詞圖卸，未見悔意，因此認為，被
    告固無據實陳述之義務，然其欠缺對自己行為負責之觀念，
    自應施以相當之刑罰，以期收矯正之效，兼衡其犯罪動機、
    目的、所生危害、持有槍、彈之數量非多、時間非長等一切
    情狀；被告丙○○前有贓物、公司法、毒品等前科，素行不
    佳，明知槍、彈為危害重大之違禁物，竟於附和尋釁之際，
    收受槍、彈而持有備用，雖幸因未生衝突，未因使用槍械而
    造成實質傷亡，然其無視公權力，已嚴重危害社會治安，經
    查獲後否認犯行，飾詞圖卸，未見悔意，因此認為，被告固
    無據實陳述之義務，然其欠缺對自己行為負責之觀念，自應
    施以相當之刑罰，以期收矯正之效，兼衡其犯罪動機、目的
    、所生危害、持有槍、彈之數量非多、時間非長，於警詢、
    偵查及原審準備程序中均坦承犯行，態度原佳，嗣後或因欲
    為其他被告掩飾犯行而翻異證詞等一切情狀，分別量處被告
    甲○○有期徒刑四年，併科罰金新台幣拾伍萬元；被告乙○○有期徒刑三年八月，併科罰金新台幣拾貳萬元；被告丙○○有期徒刑三年四月，併科罰金新台幣拾萬元。被告等三人
    併科罰金部分並諭知如易服勞役，均以新台幣壹仟元折算壹
    日。復就扣案之仿ＢＥＲＥＴＴＡ廠84型半自動改造手槍（
    含彈匣一個、槍枝管制號碼0000000000號）1枝、土造子彈1
    顆宣告沒收，認事用法及量刑均無不當。被告甲○○、乙○○、丙○○上訴，均持與在原審辯解相同之說詞，否認犯罪
    ，核無可採，彼等三人之上訴，均無理由，應予駁回。
據上論斷，應依刑事訴訟法第368條，判決如主文。
本案經檢察官張啟彬到庭執行職務。
中　　華　　民　　國　　96　　年　　7 　　月　　11　　日
       　　　　　 刑事第十六庭審判長法　官　葉騰瑞
                                    法　官　楊貴雄
                                    法　官　莊明彰
以上正本證明與原本無異。
如不服本判決，應於收受送達後十日內向本院提出上訴書狀，其
未敘述上訴之理由者並得於提起上訴後十日內向本院補提理由書
（均須按他造當事人之人數附繕本）。
                                    書記官  初玲玲
中　　華　　民　　國　　96　　年　　7 　　月　　13　　日
附錄：本案論罪科刑法條全文
槍砲彈藥刀械管制條例第8條
未經許可，製造、販賣或運輸鋼筆槍、瓦斯槍、麻醉槍、獵槍、
空氣槍或第4條第1項第1款所定其他可發射金屬或子彈具有殺傷
力之各式槍砲者，處無期徒刑或5年以上有期徒刑，併科新臺幣1
千萬元以下罰金。
未經許可，轉讓、出租或出借前項所列槍枝者，處5年以上有期
徒刑，併科新臺幣1千萬元以下罰金。
意圖供自己或他人犯罪之用，而犯前二項之罪者，處無期徒刑或
7年以上有期徒刑，併科新臺幣1千萬元以下罰金。
未經許可，持有、寄藏或意圖販賣而陳列第1項所列槍枝者，處3
年以上10年以下有期徒刑，併科新臺幣700萬元以下罰金。
第1項至第3項之未遂犯罰之。
槍砲彈藥刀械管制條例第12條
未經許可，製造、販賣或運輸子彈者，處1年以上7年以下有期徒
刑，併科新台幣500萬元以下罰金。
未經許可，轉讓、出租或出借子彈者，處6月以上5年以下有期徒
刑，併科新台幣300萬元以下罰金。
意圖供自己或他人犯罪之用，而犯前二項之罪者，處3年以上10
年以下有期徒刑，併科新台幣700萬元以下罰金。
未經許可，持有、寄藏或意圖販賣而陳列子彈者，處5年以下有
期徒刑，併科新台幣300萬元以下罰金。
第1項至第3項之未遂犯罰之。
